# 分类与会计科目之间是什么关系？

提问人：wufaxian 时间：2019-07-22 02:51:06
请问上表分类和会计科目是什么关系。在资产负债表上经常看到的实际上是分类。难道在写会计分录时用的不是分类么？那么会计科目什么时候使用呢？

回答人：chenyiwei
报表项目和会计科目之间多数是对应的，但也有不少需要分析填列和重分类，详见财政部发布的一般企业、金融企业报表格式及其填报说明。